【裁判字號】    97,非抗,96
【裁判日期】    971106
【裁判案由】    申報重整債權
【裁判全文】
臺灣高等法院民事裁定                  97年度非抗字第96號
再抗告人    百晨企業有限公司
法定代理人  甲○○
代  理  人  易定芳律師
再抗告人因與相對人德寶營造股份有限公司間申報重整債權事件
，對於中華民國97年5月15日臺灣臺北地方法院97年度整抗字第
34號所為裁定提起再抗告，本院裁定如下：
    主  文
再抗告駁回。
再抗告程序費用由再抗告人負擔。
    理  由
一、按法院對於重整監督人、重整人、公司、已知之公司債權人
    及股東，應將重整裁定及所列各事項，以書面送達之。又法
    院為重整裁定時，應就對公司業務，應決定債權及股東權之
    申報期日及場所，其期間應在裁定之日起10日以上，30日以
    下。重整債權人，應提出足資證明其權利存在之文件，向重
    整監督人申報。經申報者，其時效中斷；未經申報者，不得
    依重整程序受清償。前項應為申報之人，因不可歸責於自己
    之事由，致未依限申報者，得於事由終止後15日內補報之。
    但重整計劃已經關係人會議可決時，不得補報。公司法第28
    9條第1項第1款、第291條第2項、第297條第1、3項分別定有
    明文。
二、本件相對人以其營運陷入困境為由聲請重整，經原法院於民
    國95年12月19日裁定准予重整，並定債權及股東權申請期間
    為95年12月19日至96年1月12日止。該裁定業於96年4月16日
    送達抗告人。再抗告人於96年6月1日申報債權新台幣（下同
    ）434萬2201元，經原法院裁定駁回其申報債權之聲請。再
    抗告人不服，提起抗告，原法院合議庭以：再抗告人係第三
    人豐益水電工程有限公司（下稱豐益公司）之債權人，因豐
    益公司積欠其貨款未為清償而提起給付貨款之訴，經原法院
    於94年11月3日以94年度訴字第3727號判決債務人豐益公司
    應給付再抗告人430萬7739元本息確定。再抗告人為保全其
    對豐益公司債權之受償，乃向台灣台南地方法院聲請假扣押
    豐益公司對相對人之債權，經台灣台南地方法院核發扣押命
    令，惟相對人於法定期限內具狀聲明異議，再抗告人遂對相
    對人提起確認債權存在之訴，經台灣台南地方院於95年12月
    4 日以94年度建字第31號判決確認豐益公司對相對人有430
    萬7739元之工程款債權存在確定。再抗告人旋向台灣台南地
    方法院聲請執行豐益公司對相對人之工程款債權，經該院於
    96 年4月24日核發南院慧96執廉字第24784號執行命令，准
    許再抗告人向相對人收取豐益公司工程款債權金額430萬773
    9元及執行費3萬4462元，合計434萬2201元，該執行命令業
    於96年4月26日送達於再抗告人之代理人易定芳律師。按收
    取命令係執行法院以命令授與執行債權人收取權，以收取被
    扣押之債權，執行債權人基於此項收取權，得以自己名義，
    為收取債權所必要之裁判上或裁判外之行為，故再抗告人於
    台灣台南地方法院核發收取命令送達生效後，始得向重整監
    督人申報債權，故再抗告人遲誤上開本院95年度整字第2號
    裁定所示申報債權期限，要係不可歸責於己事由，固堪認定
    ，惟再抗告人遲於96年6月1日始向重整監督人申報債權，顯
    遲誤公司法第297條第3項規定之事由終止後15日內補報期間
    ，於法未合，乃維持原法院駁回再抗告人申報債權聲請之裁
    定，而駁回再抗告人之抗告，經核於法洵無違誤。再抗告意
    旨雖謂法院已以收取命令送達於相對人，應認再抗告人已完
    成債權申報程序，非僅侷限於使用「申報債權」一詞之書面
    文件，方符申報債權之真義云云。惟按重整程序之債權申報
    ，應向重整監督人為之，此觀公司法第297條1項規定甚明。
    再抗告人以執行法院核發收取命令為重整債權之申報，顯屬
    誤會，其據此指摘原裁定不當，求予廢棄，非有理由。
三、據上論結，本件再抗告為無理由，依非訟事件法第21條第2
    項、第46條、民事訴訟法495條之1第1項、第449條第1項、
    第95條、第78條，裁定如主文。
中    華    民    國    97    年    11    月    6     日
                    民事第一庭
                        審判長法  官  張耀彩
                              法  官  林金吾
                              法  官  盧彥如
正本係照原本作成。
不得抗告。
中    華    民    國    97    年    11    月    11    日
                              書記官  鄭兆璋


司法院資訊處製作；財團法人民間司法改革基金會備份。
